臺灣高等法院民事判決
109年度重上更一字第14號
上  訴  人  遠電興業有限公司


法定代理人  曾怡華  
訴訟代理人  毛國樑律師
 代理 人  蔡佩嬛律師
被 上訴 人  和進電子股份有限公司

法定代理人  黃綵彙  
訴訟代理人  宋皇佑律師
上列當事人間請求給付貨款事件，上訴人對於中華民國105年2月
5日臺灣臺北地方法院104年度重訴字第1056號第一審判決提起上
訴，經最高法院發回更審，本院於109年8月19日言詞辯論終結，
判決如下：
    主      文
原判決廢棄。
被上訴人在第一審之訴及假執行之聲請均駁回。
第一、二審及發回前第三審訴訟費用，均由被上訴人負擔。
    事實及理由
一、被上訴人主張：兩造於民國103年7月29日簽訂買賣合約書（
    下稱系爭合約），約定由伊以新臺幣（下同）2,800萬元出
    售如合約附件所示之貨品（下稱系爭貨品）予上訴人，實際
    貨款總價應以實際交貨數量及所附價格計算，並由伊負責系
    爭貨品經上訴人銷售時30%之盈虧，上訴人則提供其法定代
    理人曾怡華所有門牌臺北市○○區○○○路0段000號14樓之1房屋
    及坐落土地（下稱系爭房地）設定最高限額2,000萬元之抵
    押權（下稱系爭抵押權）以擔保價金之履行，伊於上訴人給
    付訂金280萬元後始交貨，上訴人則應於收貨驗收合格後3個
    月內分期給付剩餘總價90%之貨款予伊。伊已分別於系爭抵
    押權設定之同日與翌日即103年7月31日、同年8月1 日，交
    付第一、二批貨物，上訴人並於同年8月4日匯款訂金220萬
    元予伊，伊遂於同年8月6日將最後一批貨物交付予上訴人。
    詎上訴人竟以伊未依約交貨為由，要求解除及終止系爭合約
    ，而拒不履約及給付其餘貨款2,645萬267元（下稱系爭貨款
    ），伊已交付全數貨物完畢，上訴人依約即應給付系爭貨款
    及自最後一批貨物交付日（即103年8月6日）3個月即103年1
    1月6日起算之法定遲延利息等情。爰依系爭合約第5條、民
    法第345條第1項、第367條規定，求為命上訴人給付2,645萬
    267元，及加計自最後一批貨物交付日3個月即103年11月6日
    起算之法定遲延利息。並於本院聲明：上訴駁回。
二、上訴人則以：兩造簽訂系爭合約係因訴外人曾凱豐擔任被上
    訴人電子事業部總經理，經其向曾怡華及訴外人曾怡華之母
    由美倫介紹，由美倫始與曾凱豐同至被上訴人處洽談系爭合
    約，曾凱豐僅係兩造訂約之媒介，協助商議系爭合約之定料
    及價金，伊並未授權曾凱豐，而被上訴人依約應於兩造完成
    驗收後給付系爭貨品予伊，卻將之交予曾凱豐及其指定之人
    ，顯未依約履行。又伊未表示授權予曾凱豐辦理系爭買賣事
    宜，無足使被上訴人誤信曾凱豐有代理權之表見事實存在，
    自無須負授權人之責。伊已以存證信函依系爭合約第7條約
    定解除系爭合約，被上訴人並於103年8月28日收受該存證信
    函，系爭合約既經解除，伊自無須給付系爭貨款云云，資為
    抗辯。並於本院聲明：㈠原判決廢棄。㈡被上訴人在第一審之
    訴及假執行之聲請均駁回。
三、兩造不爭執事項為：
  ㈠兩造於103年7月29日簽訂系爭合約，約定總價2,800萬元，惟
    應按實際交貨數量及所附價格如附件之各項單價結算作為實
    際貨款（含稅）總價，合約共4頁，第4頁為表格，系爭合約
    係以曾怡華為上訴人之代理人，有系爭合約在卷可稽（見本
    院前審卷第143-146頁）。
  ㈡上訴人之代理人曾怡華於103年7月31日提供其所有之系爭房
    地設定2,000萬元最高限額抵押權予被上訴人，有臺北市大
    安地政事務所他項權利證明書、建物及土地登記第二類謄本
    、臺北市大安地政事務所104年10月30日北市大地籍字第104
    31794000號函暨所附資料等件附卷可憑（見原審卷一第37頁
    、第82-87頁、第143-154頁）。
  ㈢被上訴人分別於103年7月30日、103年8月4日收受以上訴人「
    遠電興業有限公司」名義匯款60萬元、220萬元之款項，合
    計上訴人已給付280萬元貨款，有亞登電子有限公司（下稱
    亞登公司）之臺灣銀行活期存款存摺、臺灣銀行匯款申請書
    回條聯在卷可稽（見原審卷一第33-36頁）。
  ㈣上訴人於102年3月27日完成設立登記，股東為蔡丞濬一人，
    董事為蔡丞濬，蔡丞濬為上訴人公司代表人。上訴人公司在
    103年8月1日修訂章程，並推舉曾怡華為董事，曾怡華係於1
    03年8月7日登記為上訴人公司之董事，並為公司代表人，有
    公司及分公司基本資料查詢、有限公司變更登記表、上訴人
    公司章程、有限公司設立登記表在卷可考（見原審卷一第54
    頁、第90-93頁、第172-173頁）。
  ㈤上訴人於103年8月27日寄發台北光武郵局第588號存證信函解
    除系爭合約，並請求塗銷不動產抵押權登記，被上訴人於10
    3年8月28日收受該函，有上開存證信函暨收件回執附卷可憑
    （見原審卷一第171頁至背面）。
  ㈥曾凱豐於103年7月至8月間仍擔任被上訴人公司董事。
四、被上訴人主張其已依約交付系爭貨品，上訴人竟以其未依約
    交貨為由，要求解除系爭合約，而拒不給付系爭貨款，依系
    爭合約第5條、民法第345條第1項、第367條規定，其得請求
    上訴人給付系爭貨款等語，惟為上訴人所否認，並以前揭情
    詞置辯。是本件應審酌者為：被上訴人請求上訴人給付貨款
    2,645萬267元，有無理由？經查：
　㈠曾凱豐有無代表或代理上訴人之權限？　
　⒈按代理權係以法律行為授與者，其授與應向代理人或向代理
    人對之為代理行為之第三人，以意思表示為之，民法第167
    條定有明文。亦即如屬有權代理須本人有授與代理權之行為
    ，授與代理權者，自應向代理人或向代理人對之為代理行為
    之第三人，以意思表示為之。次按當事人主張有利於己之事
    實者，就其事實有舉證之責任，民事訴訟法第277條前段亦
    有明文。本件被上訴人主張曾凱豐有權代理上訴人受領系爭
    貨品，其依系爭合約已給付完畢，得依系爭合約請求上訴人
    給付系爭貨款，然此為上訴人所否認，自應由被上訴人就曾
    凱豐係有權代理上訴人受領系爭貨品乙節，負舉證責任。
　⒉被上訴人主張上訴人公司雖係由蔡丞濬以獨資方式申請設立 
    ，然依蔡丞濬與曾凱豐於102年5月2日簽訂之合夥契約（下
    稱系爭合夥契約）約定，蔡丞濬為上訴人公司之代表人，曾
    凱豐則有實質股權，並得協助上訴人業務且提供生產技術予
    上訴人，可推知蔡丞濬概括授權曾凱豐負責業務協助，嗣蔡
    丞濬與曾凱豐於103年5月28日簽訂終止協議書(下稱系爭終
    止協議書)，協議終止合夥關係，雙方並約定在曾凱豐付清1
    96萬4,093元予蔡丞濬後，上訴人公司之實際負責人即變更
    為曾凱豐，則上訴人公司自103年7月31日於曾凱豐買下蔡丞
    濬股份至103年8月7日代表人變更登記完成為止，此一過渡
    期間，曾凱豐有協助上訴人業務進行之權，而系爭貨品之訂
    購及取貨應屬業務協助範圍，曾凱豐於103年7月31日、同年
    8月1日、同年8月6日向被上訴人領取貨物，自屬有權代理云
    云，固提出系爭合夥契約、終止協議書為證（見原審卷一第
    52-53頁）。惟查：
　　⑴按公司應至少置董事一人執行業務並代表公司，最多置董
      事三人，應經股東表決權三分之二以上之同意，就有行為
      能力之股東中選任之。董事有數人時，得以章程置董事長
      一人，對外代表公司；董事長應經董事過半數之同意互選
      之，公司法第108條第1項定有明文。可知有限公司係由當
      選為董事之股東，對外代表公司。上訴人於102年3月27日
      完成設立登記，股東為蔡丞濬一人，董事為蔡丞濬，蔡丞
      濬為上訴人公司代表人。上訴人公司在103年8月1日修訂
      章程，並推舉曾怡華為董事，曾怡華於103年8月7日登記
      為上訴人公司之董事，並為公司代表人，有公司及分公司
      基本資料查詢、有限公司變更登記表、上訴人公司章程、
      有限公司設立登記表在卷可考（見原審卷一第54頁、第90
      -93頁、第172-173頁）。足認上訴人原為蔡丞濬一人出資
      之公司，董事僅蔡丞濬一人，並無其他股東，於103年8月
      7日董事變更為曾怡華之前，均係由蔡丞濬為上訴人之代
      表人，曾凱豐並非上訴人之股東及董事，非上訴人之代表
      人，無權代表上訴人對外為法律行為。縱曾凱豐與蔡丞濬
      間有合夥協議，亦僅其等間內部關係，曾凱豐並未因而取
      得上訴人公司之代表權或被授與代理權限。
　　⑵再參系爭合夥契約第2條約定：「集資方式：採一次到位。
      蔡丞濬佔51%為貳佰伍拾伍萬元整、曾凱豐佔49%…」、第3
      條約定「公司的成立由蔡丞濬採獨資方式申請並為公司負
      責人，但曾凱豐有實質股東權益。」、第4條約定：「工
      作分配:【1】蔡丞濬：負責公司營運與管理、【2】曾凱
      豐：負責公司業務協助與提供生產技術。」（見原審卷一
      第52頁），可知曾凱豐、蔡丞濬係約定由出資額比例佔51
      %之蔡丞濬擔任上訴人公司登記之負責人，並由蔡丞濬負
      責公司之營運及管理，蔡丞濬為實質負責人，甚為明灼，
      而曾凱豐僅係負責業務協助及技術提供，並無何對外直接
      代表上訴人之權限，或經上訴人授與代理權。其後曾凱豐
      、蔡丞濬雖終止系爭合夥契約，並於系爭終止協議書第4
      條約定：「當乙方（即曾凱豐）應付所有款項付清後（約
      定付清日103年7月31日），甲方（即蔡丞濬）將遠電興業
      有限公司（即上訴人）之負責人改為乙方..」（見原審卷
      一第53頁）。然蔡丞濬、曾凱豐並未依系爭終止協議書記
      載將上訴人公司之負責人變更為曾凱豐，而係由蔡丞濬將
      其出資額讓與曾怡華承受，並將上訴人公司之代表人變更
      登記為曾怡華乙節，有上訴人股東同意書附卷可憑（見原
      審卷一第76頁），曾凱豐自不得依系爭合夥契約、終止協
      議書對第三人主張其代表或有權代理上訴人。是被上訴人
      主張依系爭合夥契約、終止協議書約定，曾凱豐於103年7
      月31日、同年8月1日、同年8月6日向被上訴人領取貨物，
      屬有權代理云云，要不足採。
　⒊被上訴人又主張依系爭合約約定，其應於設定系爭抵押權當
    日即107年7月31日即行準備交貨，兩造並應於系爭抵押權設
    定完成3日內，派員至驗收地點參加驗收，其於系爭合約簽
    訂後翌日即103年7月30日即收受以上訴人名義傳真之訂購單
    ，曾凱豐及其指定之人並於103年7月31日、同年8月1日、8
    月6日於出貨單之廠商回簽欄簽收後，領走系爭貨品，其已
    出貨完畢，系爭貨品已交付上訴人云云，固據提出訂購單（
    下稱系爭訂購單）、出貨單（下稱系爭出貨單）為證（見原
    審卷一第30頁、第38-40頁）。然查：
　　⑴觀系爭訂購單上採購、主管欄之簽名，係由訴外人李麗玲
      、顏英如所為，其等皆非上訴人員工，有勞動部勞工保險
      局104年6月30日保費簡資字第10470583460號函暨檢送之1
      03年1月至5月被保險人全部名冊附卷可憑（見本院前審卷
      第37-42頁），其上亦無上訴人公司及代表人之簽章，且
      廠商回簽欄係由被上訴人簽回，曾凱豐則簽名於廠商回簽
      欄之被上訴人人員嚴鴻源下方，無任何曾凱豐代理上訴人
      之記載。又酌以系爭出貨單之取貨人黃君煒、曾子謙均非
      上訴人之人員，為兩造所不爭執（見原審卷一第182頁）
      ，曾凱豐係簽名於業務單位欄下方即被上訴人公司大小章
      旁側，亦無任何曾凱豐代理上訴人之記載，系爭訂購單、
      出貨單顯無足表彰係由上訴人所出具及由上訴人授權之人
      受領之情。則上訴人辯稱系爭訂購單非其所出具，亦未授
      權曾凱豐訂購及取貨，其未受領系爭貨品等語，應可採信
      。
　　⑵系爭合約第1條約定：「品名、數量及規格、價格如附件。
      」、第2條約定：「總價（含稅）：新台幣2,800萬元整，
      惟應按實際交貨數量及所附價格如附件之各項單價結算作
      為實際貨款(含稅)總價。」（見原審卷一第31頁）。又系
      爭合約附件記載「數量250K、212K、470K、445K（K為單
      位千之意）」、未含利潤金額欄記載「12,632,502元、2,
      371,717元、11,591,704元、9,406,100元」，依上開數量
      及總價分別計算之貨物單價為「50元、11元、24元、21元
      」，有系爭合約附件在卷可憑（見本院前審卷第146頁）
      ，且經比對系爭訂購單所示貨品之數量、單價，均與系爭
      合約附件之數量及單價不符，益徵系爭訂購單並非依系爭
      合約附件所為，難認係上訴人所出具。雖被上訴人主張系
      爭合約附件並無標的物之數量、單價，應以載有貨品品名
      規格、數量與單價之系爭訂購單為結算系爭合約貨品總價
      之依據云云，然系爭合約附件就數量、總額記載明確，其
      單價得以特定，且依系爭合約本即約定以附件為結算之依
      據，被上訴人上開主張，不足憑採。
　⒋被上訴人另主張曾凱豐及其指定之人於收受系爭貨品後，曾
    怡華、由美倫即於103年8月4日分別匯款24萬8,000元、9萬8
    ,000元至亞登公司之臺灣銀行帳戶，上訴人並於103年8月4
    日匯款220萬元予被上訴人，顯見曾凱豐有權代理上訴人訂
    購及領取系爭貨品，上訴人始會於曾凱豐領走貨品後仍匯款
    予被上訴人，並由曾怡華、由美倫匯款予亞登公司云云。然
    查，被上訴人分別於103年7月30日、103年8月4日收受以上
    訴人「遠電興業有限公司」名義匯款60萬元、220萬元之訂
    金款項，合計上訴人已給付280萬元，由美倫、曾怡華則於1
    03年8月4日分別匯款24萬8,000元、9萬8,000元至亞登公司
    之臺灣銀行帳戶等節，有亞登公司之臺灣銀行活期存款存摺
    、臺灣銀行匯款申請書回條聯在卷可稽（見原審卷一第33-3
    6頁）。被上訴人收受之上開款項雖係由曾凱豐為負責人之
    亞登公司帳戶所匯，然係以上訴人名義為之，堪認被上訴人
    業已收受上訴人給付之280萬元貨款。且被上訴人自承亞登
    公司之臺灣銀行帳戶資料，係曾凱豐事後交予被上訴人公司
    之承辦人（見原審卷二第43頁背面），益徵被上訴人於受領
    上開280萬元貨款時，並不知悉該款項係曾凱豐自亞登公司
    之臺灣銀行帳戶內匯款而來，遑論上訴人有以此行為表示以
    代理權授與曾凱豐。至上訴人係如何籌措上開貨款，何以由
    曾凱豐以亞登公司之帳戶匯款予被上訴人，由美倫、曾怡華
    與亞登公司間之匯款往來原因為何，均係上訴人與曾凱豐、
    亞登公司間之債權債務關係，要與被上訴人無涉。是被上訴
    人以曾凱豐及其指定之人受領系爭貨品後，上訴人仍匯款22
    0萬元予被上訴人，及由美倫、曾怡華於103年8月4日亦匯款
    至亞登公司之臺灣銀行帳戶為由，主張上訴人確有授權曾凱
    豐代理受領系爭貨品，否則何以於曾凱豐領走貨品後仍匯款
    予被上訴人云云，委不足取。堪認曾凱豐並無代表或代理上
    訴人之權限。
  ㈡上訴人應否對曾凱豐之無權代理行為，負表見代理之責？
　⒈按由自己之行為表示以代理權授與他人，或知他人表示為其
    代理人而不為反對之表示者，對於第三人應負授權人之責任
    ，固為民法第169條所規定，然此所謂由自己之行為表示以
    代理權授與他人，必須本人有具體可徵之積極行為，足以表
    見其將代理權授與他人之事實，方足當之。倘無此事實，即
    不應令其對第三人負授權人之責任。又民法第169條後段所
    謂知他人表示為其代理人而不為反對之表示者，係指知他人
    表示為其代理人而與相對人為法律行為時，原即應為反對之
    表示，使其代理行為無從成立，以保護善意之第三人，竟因
    其不為反對之意思表示，致第三人誤認代理人確有代理權而
    與之成立法律行為，自應負授權人之責任者而言。如於法律
    行為成立後，知其情事而未為反對之表示，對業已成立之法
    律行為已不生影響，自難令負授權人之責任（最高法院100
    年度台上字第596號民事判決參照）。
　⒉被上訴人固主張系爭合約之磋商係由曾凱豐主導、訂金之給
    付由曾凱豐處理，於曾凱豐受領系爭貨品後，上訴人仍匯款
    至亞登公司，系爭抵押權擔保設定亦係由曾凱豐與由美倫，
    協同被上訴人公司員工宋威億辦理，抵押權設定之規費並由
    曾凱豐交付予宋威億，足見上訴人以自己之行為表示以代理
    權授與曾凱豐，上訴人對於第三人應負授權人之責任，即對
    曾凱豐之行為負表現代理之本人責任云云。經查：
　　⑴依證人由美倫於原審證述：於103年7月29日之前就已經去
      過被上訴人公司，跟當時被上訴人公司董事長龔俊仁就已
      經就這個買賣合約有初步的協商，協商之後，我們於103
      年7月29日當天是去辦理簽約，簽約是由被上訴人副董事
      長陳盈全、承辦擔保設定的被上訴人公司法務人員宋威億
      、曾凱豐、我在場，因為之前我們知道貨款需要有擔保品
      ，所以我們提供房屋權狀、印鑑證明作為設定擔保，交由
      宋威億來辦理，包括合約等。有關系爭合約簽約、驗收後
      貨品的銷售管道我是清楚的，定料、價金等都是由曾凱豐
      與龔俊仁商談，因為我不知道被上訴人的庫存是什麼東西
      ，我只是在旁邊聽，我沒有委託曾凱豐進行驗收等語（見
      原審卷二第14-16頁），可知上訴人就系爭合約締約過程
      ，僅係由曾凱豐偕同曾怡華之母由美倫與被上訴人洽談，
      協助兩造就定料、價金等事宜為約定，當時上訴人之代理
      人曾怡華之母由美倫既在現場，並提供設定系爭抵押權之
      相關文件資料予被上訴人之員工宋威億辦理，顯無再委由
      曾凱豐代理上訴人之必要。另證人宋威億雖於原審證述：
      我於103年4月擔任被上訴人公司法務，7月底間公司的副
      董事長陳盈全指示我辦理抵押權設定及契約用印，印象中
      ，當天的用印的章都是由曾凱豐及由美倫提供給我，當時
      由美倫有拿曾怡華的章給我，我有去查上訴人公司的法定
      代理人是蔡丞濬，系爭合約上曾怡華的章是我蓋上去的，
      由我開車載他們二人去大安地政事務所辦理設定事宜，我
      是辦理設定系爭抵押權登記之代理人，設定抵押的錢是我
      們公司代墊，曾凱豐再拿錢給我等語（見原審卷一第127-
      129頁），然依證人宋威億之證詞，至多僅能證明其負責
      於系爭合約上用印，並辦理系爭抵押權設定登記事宜，均
      與上訴人有無授權曾凱豐受領系爭貨品無關。況系爭合約
      簽訂時係由曾怡華擔任上訴人之代理人，有系爭合約在卷
      可稽（見原審卷一第31-32頁），且辦理系爭抵押權設定
      時，曾凱豐尚為被上訴人之董事，亦有臺北市大安地政事
      務所104年10月30日北市大地籍字第10431794000號函暨所
      附股份有限公司變更登記資料表在卷可憑（見原審卷一第
      143-154頁）。曾凱豐並非上訴人之代理人，甚且為被上
      訴人公司之董事，曾凱豐於系爭合約簽訂時，僅係陪同由
      美倫與被上訴人協談簽約事宜，已如前述，上訴人並無以
      何行為表示以代理權授與曾凱豐，亦未見曾凱豐有向被上
      訴人表示其為上訴人之代理人而上訴人不為反對之表示，
      實無何足使被上訴人誤信曾凱豐為代理人之情事。是被上
      訴人以系爭合約之磋商係由曾凱豐主導，系爭抵押權擔保
      設定亦係由曾凱豐與由美倫，協同被上訴人公司員工宋威
      億辦理，抵押權設定之規費並由曾凱豐交付予宋威億，而
      認上訴人應對曾凱豐之行為負表現代理之本人責任，應不
      足採。
　　⑵被上訴人收受之280萬元訂金雖係由曾凱豐為負責人之亞登
      公司帳戶所匯，然係以上訴人名義為之，且被上訴人於受
      領上開280萬元貨款時，並不知悉該款項係曾凱豐自亞登
      公司之臺灣銀行帳戶內匯款而來等情，已如前述，均無何
      由上訴人之行為表示以代理權授與曾凱豐之情事，是被上
      訴人主張訂金之給付係由曾凱豐處理，上訴人對曾凱豐之
      行為應負表現代理之本人責任云云，委不足取。
　　⑶被上訴人雖主張上訴人遲至103年8月27日始以存證信函表
      示未收取系爭貨品，然被上訴人於103年7月30日即已收受
      系爭訂購單，依此推知由美倫知悉曾凱豐代理上訴人完成
       訂購單及受領貨品之行為，上訴人顯就曾凱豐表示為其
      代理人而不為反對之表示云云。惟查，系爭訂購單並非上
      訴人所出具，亦未見上訴人有授權曾凱豐訂購及受領之情
      事，前已敘明，上訴人應不知悉曾凱豐出具訂購單及受領
      貨品，被上訴人僅以上訴人於103年8月27日始以存證信函
      表示未收取貨品為由（見原審卷一第171頁至背面），遽
      以推認上訴人應知悉曾凱豐代理上訴人完成訂購單及受領
      貨品之行為，而不為反對之表示，實屬無稽。
  ㈢上訴人以被上訴人未依約交貨，而解除系爭合約，是否合法
    ？上訴人是否因解除系爭合約而無給付貨款之義務？
　⒈系爭合約第3條第1項約定：「甲方（即上訴人）提供不動產
    設定詳如附件抵押當天即行準備交貨..」、第4條約定：「
    甲（即上訴人）乙（即被上訴人）雙方於不動產設定完成3
    日內，由雙方派員至驗收地點（和進電子竹北廠）參加驗收
    ，因驗收所需人力或工具品質檢驗材料或驗收費用均由乙方
    負擔。乙方於驗收完成後即行出貨。所交付之物料，應與附
    件明細相同否則乙方應承擔此筆交易之損失。」、第7條約
    定：「乙方（即被上訴人）未依本合約第3條及第4條之條件
    交貨逾10日或交貨後經甲方驗收2次不合格，甲方得不經催
    告逕行解除契約或終止合約，停止乙方繼續交貨，已交部分
    甲方得予退回。」（見原審卷一第31頁至背面），可知被上
    訴人倘未依系爭合約第3條、第4條約定為貨品之驗收及交貨
    ，上訴人即得不經催告逕行解除系爭合約。
　⒉查系爭抵押權業於103年7月31日設定完成，為兩造不爭之事
    實。而被上訴人並未於設定完成3日內，會同上訴人驗收系
    爭貨品，亦未交付任何貨品予上訴人，且上訴人並未授權曾
    凱豐訂購及受領系爭貨品，已如前述，則上訴人以被上訴人
    有違反系爭合約第3條、第4條約定之情事，依系爭合約第7
    條約定，逕予解除系爭合約，自屬有據。上訴人已於103年8
    月27日以台北光武郵局第588號存證信函解除系爭合約，被
    上訴人於103年8月28日收受該函，有上開存證信函暨收件回
    執附卷可憑（見原審卷一第171頁至背面），堪認系爭合約
    業經上訴人解除。系爭合約既經解除，上訴人即無給付貨款
    之義務，是被上訴人主張上訴人應給付其系爭貨款，亦屬無
    憑。
五、綜上所述，被上訴人並未依系爭合約交付上訴人系爭貨品，
    系爭合約業經上訴人合法解除，被上訴人請求上訴人給付系
    爭貨款，洵屬無據。從而，被上訴人依系爭合約第5條、民
    法第345條第1項、第367條規定，請求上訴人給付2,645萬26
    7元，及自103年11月6日起至清償日止，按年息5%計算之利
    息，為無理由，不應准許。其假執行之聲請，亦失所附麗，
    應併予駁回。原審判命上訴人如數給付，並為假執行之宣告
    ，尚有未洽。上訴意旨指摘原判決不當，求予廢棄改判，為
    有理由，應由本院予以廢棄改判，如主文第2項所示。
六、本件事證已臻明確，兩造其餘攻擊防禦方法及所提證據，經
    審酌，核與本件判決結果不生影響，爰不另一一論述，附此
    敘明。
七、據上論結，本件上訴為有理由，依民事訴訟法第450 條、第
    78條，判決如主文。 　　
中　　華　　民　　國　　109 　年　　9 　　月　　30　　日
                  民事第十二庭  
                        審判長法  官 陳秀貞
                              法  官 邱景芬
                              法  官 蔡世芳
正本係照原本作成。
如不服本判決，應於收受送達後20日內向本院提出上訴書狀，其
未表明上訴理由者，應於提出上訴後20日內向本院補提理由書狀
（均須按他造當事人之人數附繕本）上訴時應提出委任律師或具
有律師資格之人之委任狀；委任有律師資格者，另應附具律師資
格證書及釋明委任人與受任人有民事訴訟法第466 條之1第1項但
書或第2項（詳附註）所定關係之釋明文書影本。
中　　華　　民　　國　　109 　年　　9 　　月　　30　　日

    　　　　　　　　　　　　　書記官  何敏華
附註：
民事訴訟法第466條之1（第1項、第2項）：
對於第二審判決上訴，上訴人應委任律師為訴訟代理人。但上訴
人或其他法定代理人具有律師資格者，不在此限。
上訴人之配偶、三親等內之血親、二親等內之姻親，或上訴人為
法人、中央或地方機關時，其所屬專任人員具有律師資格並經法
院認為適當者，亦得為第三審訴訟代理人。